---
title: "Resolución de la Práctica en Rmarkdown"
author: "19160165 ChapilliquenEdwing"
output: github_document
---
# Práctica calificada 01

---

## Problemas Ejercicios
### **1. ¿Qué cantidad de dinero sobra al repartir 10000$ entre 3 personas?**

Para este problema usaremos el operador `%%` para hallar el residuo de una operación.

```{r}
sobrante <- 10000%%3
sobrante
``` 
> _rpta: Sobra 1$_

### **2. ¿Es el número 4560 divisible por 3?**

Para saber si es divisible usamos el operador `%%` para obtener el residuo de una división, si este es igual a 0 entonces sí es divisible por 3, si ejecuta un número diferente de 0, no es divisible por 3.

```{r}
divisible <- 4560 %% 3
divisible
```
> _rpta: Sí es divisible por 3_

### **3. Construya un vector con los números enteros del 2 al 87. ¿Cuáles de esos números son divisibles por 7?** 

Se quiere saber **los números** que son divisibles en ese vector, entonces:
```{r}
vector_prob3 <- c(2:87)
```
Ahora a del `vector_prob3` extraemos aquellos números que al dividir entre 7 tengan residuo igual a 0:
```{r}
rpta_prob3 <- vector_prob3[(vector_prob3 %% 7) == 0]
rpta_prob3
```
> _rpta: Los números son: {7,14,21,28,35,42,49,56,63,70,77,84}_

### **4. Construya dos vectores, el primero con los números enteros desde 7 hasta 3, el segundo vector con los primeros cinco números positivos divisibles por 5.**

**- Sea A la condición de ser par en el primer vector.**

**- Sea B la condición de ser mayor que 10 en el segundo vector.**

**- ¿En cuál de las 5 posiciones se cumplen A y B simultáneamente?.** 

Creamos los dos vectores, el primero del 7 al 3 y para el segundo se crea un vector de los primeros cinco números divisibles entre 5. 
```{r}
vector1 <- 7:3 
vector1
```
```{r}
x <- 1:25
x1 <- x[(x%%5)==0]
vector2 <- x1
vector2 
```
Para la primera condición:
```{r}
A <- c()
for(i in vector1){
  if (i%%2==0)
    A <- c(A,i)
}
A
```
Para la segunda condición:
```{r}
B <- c()
for(i in vector2){
  if(i > 10)
    B <- c(B,i)
}
B 
```
Para la tercera condición:

- No se cumpliría ningún caso.

### **5. Consulte este [link](https://github.com/fhernanb/Manual-de-R/blob/master/images/anecdota_gauss.PNG) en el cual hay una anéctoda de Gauss niño. Use R para obtener el resultado de la suma solicitada por el profesor del niño Gauss.**

Notamos que el debemos hallar la sumatoria del 1 al 100 y usamos la función `sum()`
```{r}
gauss <- sum(1:100)
gauss
```
> _rpta: 5050_

### **6. Construya un vector con los siguientes elementos: 1, -4, 5, 9, -4. Escriba un procedimiento para extraer las posiciones donde está el valor mínimo en el vector.**
Construimos el vector y hacemos una condición, la cual nos dará por resultado la posición del mínimo elemento.
```{r}
vector3 <- c(1, -4, 5, 9, -4)
for(i in 1:length(vector3)){
  if(min(vector3)==vector3[i])
    print(i)
}
```
> _rpta: Los mínimos elementos se encuentran en las posiciones 2 y 5._

### **7. Calcular 8!**
Usamos la función `prod()` con una secuencia del 1 al 8
```{r}
prob7 <- prod((1:8))
prob7
```
> _rpta: 40320_

### **8. Evaluar la siguiente sumatoria:** $\sum_{i=3}^{i=7} e^i$
Hallamos mediante la función `sum` y definimos el número neperiano *e*
```{r}
i <- c(3:7)
e <- 2.71828
prob8 <- sum(e^i)
prob8
```
> _rpta: 1723.151_

### **9. Evaluar la siguiente productoria:** $\prod_{i=1}^{i=10}log\sqrt(i)$
```{r}
i <- c(1:10)
prob9 <- prod(log(sqrt(i)))
prob9
```
> _rpta: 0_

### **10. Realizar una función que permita calcular el area de una corona circular.**
<center>![Área de segmento circular](https://upload.wikimedia.org/wikipedia/commons/f/fb/Circularsegment.svg)</center>



Para este caso tendremos que hacer una función que sea la resta entre dos áreas, la primera el sector circular y la segunda el triángulo.

Entonces, para el área1 (ar1) y área2(ar2), tendremos que definir el radio (R), teta ($\theta$) y la distancia (d) que será la mitad del radio. 

```{r}
R=25
teta= 70 #grados
d=R/2

ar1 <- function(R,teta){
  result <- (((pi*(R^2))*teta)/360)
  return(result)
}
area1 <- ar1(R,teta)
area1

ar2 <- function(d,R){
  result2 <- (sqrt(R^2 - d^2))
  return(result2)
}
area2 <-ar2(d,R)
area2
```

```{r}
ar_final <- area1 - area2
ar_final
```

### **11. Construya un vector cualquiera e inviertalo, es decir, que el primer elemento quede de último, el segundo de penúltimo y así sucecivamente. Compare su resultado con el de la función `rev()`**

### **12. Calcular lo siguiente:** $\sum_{i=10}^{i=100} (i^3 +4i^2)$
Hallamos mediante la función `sum`
```{r}
i <- 10:100
prob12 <- sum(i^3 + 4*i^2)
prob12
```
>_rpta: 26852735_

### **13. Calcular lo siguiente: ** $\sum_{i=1}^{i=25} (\frac{2^i}{i} + \frac{3^i}{i^2})$
Hallamos mediante la función `sum`
```{r}
i <- 1:25
prob13 <- sum(((2^i)/i)+((3^i)/i^2))
prob13
```
>_rpta: 2129170437_

### **14. Lea el siguiente [archivo](https://raw.githubusercontent.com/fhernanb/datos/master/Paises.txt)**

***Calcular el número de variables del dataset**

***¿Cuántos países hay en el dataset?**

***¿Cuál es el país con mayor población?**

***¿Cuál es el país con alfabetización más baja?** 

Para resolver el problema leemos el archivo y vemos que hay en él:
```{r}
archivo <- read.delim("https://raw.githubusercontent.com/fhernanb/datos/master/Paises.txt")
head(archivo)
```


Ahora para el primer punto llamamos la función `names()` el cual nos dará las variables y también la función `length()`que nos dirá el número de variables del data set:
```{r}
num_var <- names(archivo)
length(num_var)
```
>_rpta: 5_

Una vez visto lo que contiene el documento para el segundo punto, sabemos que en las filas están los países, se utiliza la función `nrow()` que nos indica el número de filas, o sea el número de países.
```{r}
num_pai <- nrow(archivo)
num_pai 
```
>_rpta: 107_

Para el tercer punto, usamos la función`subset()` para que nos de como resultado el país con mayor población. 
```{r}
país_max_pob <- subset(archivo, poblacion==max(archivo$poblacion)) 
país_max_pob
```
>_rpta: China_

Y para el último punto también usaremos la función `subet()` teniendo en cuenta que la alfabetización debe ser la mínima.
```{r}
pais_baj_alf <- subset(archivo, alfabetizacion == min(archivo$alfabetizacion))
pais_baj_alf
```
>_rpta: Burkina_Faso_ 

### **15. En R hay unas base de datos incluídas, una de ellas es la base de datos llamada mtcars. Para conocer las variables que están en mtcars usted puede escribir en la consola `?mtcars`o también `help(mtcars)`. De la base de mtcars obtenga bases de datos que cumplen las siguientes condiciones.**

***Autos que tengan un rendimiento menor a 18 millas por galón de combustible.**

***Autos que tengan 4 cilindros.** 

***Autos que pesen más de 2500 libras y tengan transmisión manual.**

Vemos primero lo que hay en el archivo mediante `head()`:
```{r}
head(mtcars)
```
En el primer punto, para un rendimiento menor a 18 millas por galon de combustible (mpg) creamos un `subset()` que nos arroje los autos:
```{r}
menor_millas <- subset(mtcars, mpg < 18.0)
menor_millas
```
Para el segundo caso obtener que tengan más de 4 cilindros (cyl)
```{r}
cilin_4 <- subset(mtcars, cyl == 4)
cilin_4
```
Y para el tercer caso el manual (am) está dado por el valor de 1 y más de 2500 libras(wt):
```{r}
libras_manual <- subset(mtcars, wt > 2.500 & am == 1)
libras_manual
```

### **16. La ecuación de tiempo es la diferencia entre el tiempo solar medio y el tiempo solar aparente ([Referencia](http://pbarbier.com/eqtime/eqtime.html)). Si bien esta varía, la forma analítica de esta ecuación se muestra a continuación (Usar x como un rango de 0 a 365). Replicar el gráfico:**

<center> _y= 2._$\pi$ _.(x-81)/365_ </center>
<center> _f(y)=9.87.sin(2y)-7.53.cos(y) - 1.5.sin(y)_ </center>
